臺灣桃園地方法院刑事判決
111年度審易字第152號
公  訴  人  臺灣桃園地方檢察署檢察官 
被      告  余成權


            黃宗民



上列被告因竊盜案件，經檢察官提起公訴（110年度偵字第22936
號），被告等於本院準備程序中，就被訴事實為有罪之陳述，經
本院告知簡式審判程序意旨，並聽取當事人之意見後，裁定改依
簡式審判程序審理，判決如下：
    主  文
余成權共同犯攜帶兇器竊盜罪，處有期徒刑柒月；未扣案之犯罪
所得新臺幣參仟元沒收，於全部或一部不能沒收或不宜執行沒收
時，追徵其價額。
黃宗民共同犯攜帶兇器竊盜罪，處有期徒刑捌月；未扣案之犯罪
所得新臺幣肆仟元沒收，於全部或一部不能沒收或不宜執行沒收
時，追徵其價額。
    事實及理由
一、本件犯罪事實及證據，除犯罪事實欄一、第13行「竊取油壓
    機之電纜及其一旁電纜線捆得手」，應更正為「竊取油壓機
    之電纜線及其一旁電線共計約41公斤得手」、第15至16行「
    變賣竊得電纜線，得款新臺幣（下同）9,040元，黃宗民分
    得6,040元」，應更正為「變賣竊得電纜線，得款新臺幣（
    下同）7,000元，黃宗民分得4,000元」；證據部分補充「被
    告余成權、黃宗民於本院準備程序及審理中之自白」外，其
    餘均引用檢察官起訴書之記載（如附件）。
二、論罪科刑：
(一)核被告余成權、黃宗民所為，均係犯刑法第321條第1項第3
    款之攜帶兇器竊盜罪。被告2人就上開犯行間，有犯意聯絡
    及行為分擔，應論以共同正犯。
(二)依照司法院釋字第775號解釋意旨及刑事訴訟法第161條第1
    項可知，檢察官就前階段被告構成「累犯事實」負擔主張及
    舉證責任，並就後階段被告依累犯規定「加重其刑事項」負
    擔主張及說明責任，倘若檢察官未主張或具體指出累犯事實
    及加重事項之證明方法，為貫徹舉證責任之危險結果，以及
    刑事訴訟法第163條第2項但書目的性限縮以有利被告事項為
    限，法院既基於補充性之調查地位，得斟酌個案情節，曉諭
    檢察官聲請調查證據，縱未為補充性調查，而未認定被告構
    成累犯或加重其刑，亦難謂有應調查而不予調查之違法（最
    高法院110年度台上大字第5660號裁定意旨參照）。本件檢
    察官於本院審理時並未及就被告2人有無構成累犯之事實及
    加重其刑事項具體指出證明方法，揆諸上開意旨，本院自無
    從僅憑非屬原始資料之被告2人之前案紀錄表，遽以依職權
    認定被告構成累犯之事實。
(三)雖本件檢察官就被告2人構成累犯或加重其刑事項並未及主
    張或具體指出證明方法，然本院仍可就累犯資料在刑法第57
    條第5款中予以審酌及評價（最高法院110年度台上大字第56
    60號裁定意旨參照）。爰審酌被告2人不思以正當途徑獲取
    所需財物，恣意竊取他人財物，欠缺尊重他人財產權之法治
    觀念，所為實非可取；惟念其等犯後坦承犯行，態度尚可，
    兼衡被告黃宗民前已有多次竊盜犯行，經法院論罪科刑紀錄
    ，有臺灣高等法院被告前案紀錄表1份可參，並考量其等之
    犯罪動機、手段、目的、彼此分工程度、所竊財物價值、被
    害人周文宗所生財產上損害之程度等一切情狀，分別量處如
    主文所示之刑，以示懲儆。
三、沒收：
(一)按犯罪所得，屬於犯罪行為人者，沒收之；於全部或一部不
    能沒收或不宜執行沒收時，追徵其價額。第1項及第2項之犯
    罪所得，包括違法行為所得、其變得之物或財產上利益及其
    孳息。刑法第38條之1第1項前段、第3項、第4項定有明文。
    又共同正犯之犯罪所得，沒收或追徵，應就各人所分得之數
    額分別為之；先前對共同正犯採連帶沒收犯罪所得之見解，
    已不再援用及供參考（最高法院104年第13次刑事庭會議決
    議意旨參照）；倘若共同正犯各成員內部間，對於不法利得
    分配明確時，應依各人實際分配所得沒收（最高法院104年
    度台上字第3937號判決意旨參照）。被告余成權於本院準備
    程序時陳稱：我跟黃宗民一起把偷到的電纜線拿去變賣，我
    好像分到3,000元等語；被告黃宗民亦於本院準備程序時陳
    稱：我跟余成權一起把偷到的電纜線拿去變賣我好像分到4,
    000多元，當時好像賣了7,000還是8,000多元等語。（詳本
    院111年4月12日準備程序筆錄第2至3頁）。又查，卷內並無
    其他證據足資證明被告渠等獲取報酬之確切金額為何，基於
    罪疑有利被告原則，應從有利於被告之認定，以被告所述之
    金額計之，認定其等2人各自獲得贓款3,000、4,000元。而
    被告2人之犯罪所得均未實際合法發還被害人，應各自依刑
    法第38條之1第1項前段、第3項、第4項規定，宣告沒收，於
    全部或一部不能沒收或不宜執行沒收時，各自追徵其價額。
(二)至被告2人本案行竊所用之破壞剪，未扣案且非違禁物，現
    尚存否猶有疑慮，復無刑法上之重要性，依刑法第38條之2
    第2項規定，不予宣告沒收。
據上論斷，應依刑事訴訟法第273條之1第1項、第299條第1項前
段、第310條之2、第454條第2項，判決如主文。
本案經檢察官康惠龍提起公訴，檢察官林欣怡到庭執行職務。
中    華    民    國    111    年    5     月   13    日
                  刑事審查庭    法  官  林慈雁
以上正本證明與原本無異。
如不服本判決應於收受判決後20日內向本院提出上訴書狀，並應
敘述具體理由。其未敘述上訴理由者，應於上訴期間屆滿後20日
內向本院補提理由書( 均須按他造當事人之人數附繕本) 「切勿
逕送上級法院」。
                                書記官　吳秉翰 
中　　華　　民　　國　　111 　年　　5 　　月　　16　　日
附錄論罪科刑法條
中華民國刑法第321 條
犯前條第1項、第2項之罪而有下列情形之一者，處6月以上5年以
下有期徒刑，得併科50萬元以下罰金：
一、侵入住宅或有人居住之建築物、船艦或隱匿其內而犯之。
二、毀越門窗、牆垣或其他安全設備而犯之。
三、攜帶兇器而犯之。
四、結夥三人以上而犯之。
五、乘火災、水災或其他災害之際而犯之。
六、在車站、港埠、航空站或其他供水、陸、空公眾運輸之舟、
    車、航空機內而犯之。
前項之未遂犯罰之。

附件：
臺灣桃園地方檢察署檢察官起訴書
                                    110年度偵字第22936號
　　被　　　告　余成權　男　48歲（民國00年0月00日生）
　　　　　　　　　　　　住桃園市○○區○○路000號
　　　　　　　　　　　　國民身分證統一編號：Z000000000號
　　　　　　　　黃宗民　男　45歲（民國00年0月00日生）
　　　　　　　　　　　　住桃園市○○區○○路000巷00弄0號
　　　　　　　　　　　　國民身分證統一編號：Z000000000號
上列被告因竊盜案件，已經偵查終結，認應該提起公訴，茲將犯
罪事實及證據並所犯法條分敘如下：
　　　　犯罪事實
一、余成權前因毒品案件，經臺灣桃園地方法院以108年度壢簡
    字第1192號判決判處有期徒刑6月確定，於民國109年4月9日
    易科罰金執行完畢；黃宗民前因多次竊盜案件，經同法院10
    9年度聲字第2280號裁定應執行有期徒刑3年11月確定，於10
    9年5月16日執行完畢。余成權及黃宗民竟仍不知悔改，共同
    意圖為自己不法之所有，基於攜帶兇器竊盜之犯意聯絡，於
    110年4月19日清晨5時19分許，余成權騎乘車牌號碼000—208
    1號普通重型機車，黃宗民騎乘車牌號碼000—989號普通重型
    機車，且余成權攜帶客觀上對於人之生命、身體構成威脅之
    兇器破壞剪（未扣案），一同前往桃園市○○區○○路0段000號
    資源回收場，自資源回收場圍籬與樹林間之空隙，進入該資
    源回收場內，由余成權持破壞剪，剪斷油壓機之電纜線，竊
    取油壓機之電纜及其一旁電纜線捆得手，余成權及黃宗民搬
    運竊得電纜線至其所騎乘之機車離去，黃宗民至桃園市觀音
    區某處，變賣竊得電纜線，得款新臺幣（下同）9,040元，
    黃宗民分得6,040元，余成權分得3,000元。
二、案經桃園市政府警察局大園分局報告偵辦。
　　　　證據並所犯法條
一、證據清單及待證事實：
編號 證據名稱 待證事實 1 被告余成權於警詢時及偵訊中之供述。 被告余成權之全部犯罪事實。 2 被告黃宗民於警詢時之供述 被告黃宗民之全部犯罪事實。 3 ⑴告訴人周文宗於警詢中之證述 ⑵警製之刑案現場照片40張 被告余成權及黃宗民之全部犯罪事實。  4 警製之鑑定書1份及現場勘察照片 被告2人之全部犯罪事實。 
二、核被告2人所為，係犯刑法第321條第1項第3款攜帶兇器竊盜
    罪嫌。被告2人就上開之犯行，有犯意聯絡及行為分擔，請論以
    共同正犯。又被告2人有如犯罪事實欄所載前案執行情形，
    此有本署刑案資料查註紀錄表1份在卷可稽，其於徒刑執行
    完畢，5年以內故意再犯本件有期徒刑以上之罪，為累犯，
    請依司法院大法官解釋釋字第775號解釋意旨及刑法第47條
    第1項之規定，審酌依累犯之規定加重其刑。本件犯罪所得9
    ,040元，請依刑法第38條之1第1項前段、第3項規定宣告沒
    收，並於全部或一部不能沒收或不宜執行沒收時，追徵其價
    額。
三、依刑事訴訟法第251條第1項提起公訴。
　　此　致
臺灣桃園地方法院
中　　華　　民　　國　 110　　年　　12　　月　　1 　　日
　　　　　　　　　　　　　　　檢　察　官 康 惠 龍
本件證明與原本無異
　
中　　華　　民　　國　 110　　年　　12　　月　　27　　日
　　　　　　　　　　　　　　　書  記  官 劉 伯 雄　
所犯法條　　
中華民國刑法第321條
犯前條第 1 項、第 2 項之罪而有下列情形之一者，處 6 月以
上 5 年以下有期徒刑，得併科 50 萬元以下罰金：
一、侵入住宅或有人居住之建築物、船艦或隱匿其內而犯之。
二、毀越門窗、牆垣或其他安全設備而犯之。
三、攜帶兇器而犯之。
四、結夥三人以上而犯之。
五、乘火災、水災或其他災害之際而犯之。
六、在車站、港埠、航空站或其他供水、陸、空公眾運輸之舟、
    車、航空機內而犯之。
前項之未遂犯罰之。